【裁判字號】    99,台上,1545
【裁判日期】    990318
【裁判案由】    違反毒品危害防制條例等罪
【裁判全文】
最高法院刑事判決            九十九年度台上字第一五四五號
上  訴  人  甲○○
上列上訴人因違反毒品危害防制條例等罪案件，不服台灣高等法
院高雄分院中華民國九十八年十二月十六日第二審判決（九十八
年度上訴字第一七五三號，起訴案號：台灣屏東地方法院檢察署
九十八年度毒偵字第九○○號），提起上訴，本院判決如下：
    主  文
上訴駁回。
    理  由
一、施用第一級毒品部分
按不服地方法院之第一審判決而上訴者，應向管轄第二審之高等
法院為之。第二審上訴書狀應敘述具體理由，第二審法院認為上
訴書狀未敘述理由者，應以判決駁回之。刑事訴訟法第三百六十
一條第一項、第二項、第三百六十七條前段分別定有明文。所謂
「具體理由」，係指具體指摘或表明第一審判決有何採證認事用
法或量刑等足以影響判決本旨之不當或違法，而構成應予撤銷之
具體事由而言；倘僅泛言原判決認定事實錯誤、違背法令、量刑
失入，而未依上揭意旨指出具體事由，或形式上雖已指出具體事
由，該事由縱使屬實，亦不足以認為原判決有何不當或違法者，
皆難謂係具體理由，俾與第二審上訴制度旨在請求第二審法院撤
銷、變更第一審不當或違法之判決，以實現個案救濟之立法目的
相契合。本件原判決以上訴人甲○○因施用第一級毒品案件，提
起第二審上訴，其上訴書狀僅稱：已知錯悔改，謀得工作，請求
從輕量刑云云。雖形式上已提出上訴理由，惟並未具體敘述第一
審判決有何違法或不當情形，即與未敘述具體理由無異，因認其
第二審上訴為不合法，不待其到庭陳述，並不經言詞辯論，逕依
刑事訴訟法第三百六十七條前段、第三百七十二條，駁回其在第
二審之上訴，核無不合；而第一審於量刑時，已具體審酌上訴人
有毒品前科，經觀察勒戒後，再犯本案，惡習未改等一切情狀，
在法定刑範圍內，科處刑罰，原審予以維持，所為量刑職權之行
使，亦無不當；至於上訴人已謀得工作，妻子懷孕等情，非法定
絕對必要記載事項，第一審未加以說明，究於量刑應審酌之事項
無生影響，仍不得據為上訴第三審之適法理由。上訴意旨未依據
卷證資料，具體指摘原判決如何違背法令，置原判決之論敘於不
顧，仍執前詞，空言第二審上訴狀已敘述具體理由，原判決逕行
駁回上訴，嚴重剝奪其審級利益云云，難謂已符合第三審上訴之
適法理由。其上訴違背法律上之程式，應予駁回。又本院為法律
審，既從程序上駁回上訴，上訴人提出在職證明書、戶籍謄本等
證據，均無從審酌，附此敘明。
二、施用第二級毒品部分
刑事訴訟法第三百七十六條所列各罪之案件，經第二審判決者，
不得上訴於第三審法院。本件上訴人施用第二級毒品部分，原審
係依毒品危害防制條例第十條第二項論處罪刑，核屬刑事訴訟法
第三百七十六條第一款之案件。依首開說明，既經第二審判決，
自不得上訴於第三審法院，上訴人猶提起上訴，顯為法所不許，
應併予駁回。
據上論結，應依刑事訴訟法第三百九十五條前段，判決如主文。
中    華    民    國  九十九  年    三    月   十八   日
                      最高法院刑事第十庭
                          審判長法官  花  滿  堂
                                法官  黃  正  興
                                法官  陳  東  誥
                                法官  林  錦  芳
                                法官  洪  昌  宏
本件正本證明與原本無異
                                      書  記  官
中    華    民    國  九十九  年    三    月   十九   日
                                                     m

司法院資訊處製作；財團法人民間司法改革基金會備份。
